【裁判字號】    97,聲,2229
【裁判日期】    970804
【裁判案由】    撤銷緩刑
【裁判全文】
臺灣桃園地方法院刑事裁定              97年度聲字第2229號
聲  請  人  臺灣桃園地方法院檢察署檢察官
受  刑  人  甲○○
上列聲請人因受刑人犯妨害公務罪，聲請撤銷緩刑之宣告（97年
度執聲字第879 號），本院裁定如下：
    主  文
聲請駁回。
    理  由
一、聲請意旨略以：受刑人甲○○前因犯妨害公務案件，經本院
    於民國96年2 月27日以96年度壢簡字第392 號判處拘役40日
    ，緩刑3 年，於96年4 月9 日確定在案，詎於緩刑期前即95
    年12月20日再犯侵占罪，經本院於97年2 月19日以97年度壢
    簡字第37號判決判處拘役20日，減為拘役10日，於97年4 月
    1 日確定，惟受刑人甫因妨害公務案件，於95年11月6 日經
    警移送臺灣桃園地方法院檢察署偵辦中，竟不知警惕，旋於
    案件仍在偵查審理中之95年12月20日再犯侵占罪，受得易科
    之拘役宣告確定，足認受刑人顯非偶蹈法網或對妨害公務罪
    有所悔悟，無從認原緩刑之宣告得收其預期效果，自有執行
    刑罰之必要。本件已合於刑法第75條之1 第1 項第1 款所定
    撤銷緩刑宣告之原因，爰依刑事訴訟法第476 條規定聲請撤
    銷緩刑宣告等語。
二、按就緩刑前故意犯他罪時之情形，如在緩刑期內受不得易科
    罰金之有期徒刑以上刑之宣告確定者，依刑法第75條第1 項
    第2 款規定，即應撤銷緩刑之宣告，法院固無裁量空間。惟
    如在緩刑期內受得易科罰金之有期徒刑、拘役或罰金之宣告
    確定者，依刑法第75條之1 第1 項第1 款規定：「受緩刑之
    宣告而有下列情形之一，足認原宣告之緩刑難收其預期效果
    ，而有執行刑罰之必要者，得撤銷其宣告：一、緩刑前因故
    意犯他罪，而在緩刑期內受得易科罰金之有期徒刑、拘役或
    罰金之宣告確定者。」，法院則應裁量其緩刑宣告得否撤銷
    。考其立法意旨略以：關於緩刑之撤銷，現行法第75條第1
    項固已設有2 款應撤銷之原因；至得撤銷緩刑之原因，則僅
    於保安處分章內第93條第3 項與撤銷假釋合併加以規定，體
    例上不相連貫，實用上亦欠彈性，爰參酌德國及奧地利現行
    立法例增訂得撤銷緩刑之原因，其中現行關於緩刑前或緩刑
    期間故意犯他罪，而在緩刑期內受得易科罰金之有期徒刑之
    宣告者，列為應撤銷緩刑之事由，因認過於嚴苛，而排除第
    75條應撤銷緩刑之事由，移列至得撤銷緩刑事由，俾使「法
    官依被告再犯情節，而裁量是否撤銷先前緩刑之宣告」；其
    次，如有前開事由，但判決宣告拘役、罰金時，可見行為人
    仍未見悔悟，有列為得撤銷緩刑之事由，以資彈性適用，爰
    於第1 項第1 款、第2 款增訂之。故本條採用裁量撤銷主義
    ，賦予法院撤銷與否之權限，特於第1 項規定實質要件為「
    足認原宣告之緩刑難收其預期效果，而有執行刑罰之必要」
    ，供作審認之標準。上揭「得」撤銷緩刑之情形，法官應依
    職權本於合目的性之裁量，妥適審酌被告所犯前後數罪間，
    關於法益侵害之性質、再犯之原因、違反法規範之情節是否
    重大、被告主觀犯意所顯現之惡性及其反社會性等情，是否
    已使前案原為促使惡性輕微之被告或偶發犯、初犯改過自新
    而宣告之緩刑，已難收其預期之效果，而確有執行刑罰之必
    要，此與刑法第75條第1 項所定2 款要件有一具備，即毋庸
    再行審酌其他情狀，應逕予撤銷緩刑之情形不同。亦即本件
    除該條項款所列「緩刑前因故意犯他罪，而在緩刑期內受得
    易科罰金之有期徒刑、拘役或罰金之宣告確定者」之事由外
    ，尚需具備「足認原宣告之緩刑難收其預期效果，而有執行
    刑罰之必要者」之要件，方得撤銷。
三、經查，本件受刑人甲○○因犯妨害公務案件，經本院於96年
    2 月27日以96年度壢簡字第392 號簡易判決判處拘役40日，
    緩刑3 年，於96年4 月9 日確定，又於緩刑期前即95年12月
    20日更犯侵占罪，經本院於97年2 月19日以97年度壢簡字第
    37號簡易判決判處拘役20日，減為拘役10日，於97年4 月1
    日確定，此有上揭刑事判決各1 份及臺灣高等法院被告前案
    紀錄表1 份在卷足參，則受刑人於上開妨害公務案件受緩刑
    宣告前即故意犯侵占罪，復在緩刑期內受得易科罰金之拘役
    宣告等情，已堪認定。惟本件受刑人受緩刑宣告之案件係犯
    妨害公務案件，於緩刑宣告前所犯者為侵占罪，衡諸二案，
    其犯罪型態、原因、侵害法益及社會危害程度殊異，是故，
    能否僅以受刑人在緩刑期前為侵占犯行，遽認為原宣告之緩
    刑難收預期效果，即撤銷其因犯妨害公務案件之緩刑宣告，
    並非無疑。又受刑人所犯妨害公務案件，係經檢察官聲請簡
    易判決處刑，本院再依聲請而為簡易判決判處受刑人拘役40
    日，緩刑3 年，顯見原偵查檢察官欲給予受刑人自新之機會
    而聲請簡易判決處刑，況且受刑人所犯之侵占罪，經法院斟
    酌情節後，僅宣告拘役10日，顯見該案之犯罪情節尚非重大
    ，又該侵占罪係在受刑人受本院宣告緩刑之前所為，亦難認
    受刑人所受之緩刑宣告有何難收預期效果而有執行刑罰之必
    要。綜上所述，檢察官執此聲請撤銷受刑人前案之緩刑，並
    無理由，應予駁回。
四、據上論斷，應依刑事訴訟法第220 條，裁定如主文。
中    華    民    國    97    年    8     月    4     日
                  刑事第五庭  法  官  陳  月  雯
以上正本證明與原本無異。
如不服本裁定，應於裁定送達後5 日內，向本院提出抗告狀（應
附繕本）。
                              書記官  王  峻  宏
中    華    民    國    97    年    8     月    6     日


司法院資訊處製作；財團法人民間司法改革基金會備份。
